臺灣高雄地方法院民事裁定
111年度鳳簡聲字第3號
聲  請  人  周韶華  
上列聲請人與相對人吳德忠間就本院111年度鳳訴字第2號損害賠
償事件，聲請人聲請法官迴避，本院裁定如下：
    主  文
聲請駁回。
    理  由
一、聲請意旨略以：本院111年度鳳訴字第2號損害賠償事件（下
    稱系爭事件）於民國111年5月5日至聲請人所有之門牌號碼
    為高雄市○○區○○○路000號11樓房屋（下稱系爭房屋）進行現
    場勘驗，惟承審法官於系爭房屋進行勘驗時，先重複2次表
    示「你做這樣的裝修才新臺幣（下同）200萬元，真的很便
    宜，你實在賺到了」，又對相對人表示「自己的房子最近也
    需要裝修」，並詢問相對人之手機號碼，表示後續可方便聯
    絡，惟承審法官不在法庭內詢問相對人，且又表示自己房子
    需要整修，承審法官是要邀約相對人為其整修房子嗎？如此
    以觀，承審法官豈能公平審理系爭事件？又聲請人有請施作
    防水業者至勘驗現場，惟承審法官不詢問防水業者，也未邀
    請土木技師公會派專人鑑定，卻逕指系爭房屋之浴室門檻下
    方壁癌對相對人表示「很可惜，你只要在浴室地板與浴室門
    框接縫處塗上矽利康就可以解決了」及「浴室防水沒做好，
    只要矽利康塗一塗就好了」等語，並且強迫聲請人接受承審
    法官意見，則聲請人如何能期待承審法官為公平之審判。再
    者，承審法官就浴室門檻之勘驗，僅在勘驗筆錄上記載「①
    浴室地板與浴室門框之間沒有施作矽利康黏膠」，並且表示
    「只要塗矽利康就好了」及「這樣還好啊，也沒怎樣，情況
    不嚴重」等語，顯見承審法官已認定系爭房屋浴室門檻發霉
    長壁癌係因沒有施作矽利康所致，嗣後於聲請人提醒承審法
    官注意現場浴室門檻狀況已與聲請人自行修補前不同時，竟
    然表示「我不要聽，我不要看，你再說，我要生氣了」等語
    ，足見承審法官已然忘記聲請人於起訴狀所附之圖片及影音
    檔，未注意現場所見是聲請人已翻修、補強之結果，且承審
    法官應該拍攝浴室門檻下方照片，以證明浴室地磚下之防水
    工程並未施作完全，惟承審法官僅拍攝浴室地磚，卻未拍攝
    浴室門檻下方，足見承審法官亦未抓本件重點且就系爭事件
    之結論已有定見；又現場勘驗結束時，承審法官並未對聲請
    人偕同到場之防水業者為證人訊問，經聲請人提醒，承審法
    官始以證人身分訊問防水業者，然證人證稱：「我是使用抗
    水壓矽酸質防水材料，不是塗抹水泥，塗抹水泥沒用，且目
    前的作法是在門檻下方表面塗防水材料，水還是會滲漏進來
    ，這樣做還是沒有徹底解決問題，要根本解決浴室漏水問題
    ，還是要將浴室地板全部打除，重做防水工程」，勘驗筆錄
    僅記載「矽酸硬質防水劑，不是抹上水泥」等語，又證人詳
    述矽利康無法防水之緣由，惟勘驗筆錄卻僅簡略記載「沒有
    用，那是裡面的水滲出來的」，且承審法官未予聲請人就證
    人所述表示意見，卻係記載聲請人對證人所述表示「沒有意
    見」，勘驗筆錄不但簡略記載證人所述，亦記載不實，聲請
    人如何期盼能得到公平之審判？此外，111年4月13日之開庭
    筆錄記載漏未記載相對人陳述聲請人已經付清工程款項，如
    此重要事項，承審法官卻漏未記載，如何能謂承審法官可為
    公平公正之審判等語，為此，爰依法聲請承審法官迴避系爭
    事件之審理等語。
二、按法官有民事訴訟法第32條所定各款情形而不自行迴避者，
    或有第32條所定以外之情形，足認其執行職務有偏頗之虞者
    ，當事人得聲請法官迴避，民事訴訟法第33條第1項定明文
    。惟所謂足認法官執行職務有偏頗之虞，指法官對於訴訟標
    的有特別利害關係，或與當事人之一造有密切之交誼或嫌怨
    ，或基於其他情形，客觀上足疑其為不公平之審判者，始足
    當之，若僅憑當事人之主觀臆測，或不滿意法官進行訴訟遲
    緩，或認法官指揮訴訟欠當，或認法官就其聲明之證據不為
    調查、鑑定，或認法官曉諭發問態度欠佳，則不得謂其有偏
    頗之虞（最高法院69年台抗字第457號民事裁判、86年度台
    抗字第265號民事裁判、90年度台抗字第39號民事裁判意見
    參照）。次按聲請法官迴避，應舉其原因，向法官所屬法院
    為之。前項原因及前條第2項但書之事實，應自為聲請之日
    起，於3日內釋明之；釋明事實上之主張者，得用可使法院
    信其主張為真實之一切證據，民事訴訟法第34條第1項及第2
    項、第284條本文分別定有明文。準此，聲請法官迴避自須
    列舉法官有何特定之迴避事由，並應自為聲請之日起3日內
    提出能即時調查之證據以釋明之。
三、經查，本件聲請人聲請系爭事件之承審法官迴避，無非以承
    審法官審理系爭事件有上開聲請意旨所指情形，因認其執行
    職務有偏頗之虞為其論據。惟查：
㈠、按書狀內宜記載當事人、法定代理人或訴訟代理人之性別、
    出生年月日、職業、國民身分證號碼、營利事業統一編號、
    電話號碼及其他足資辨別之特徵，民事訴訟法第116條第2項
    定有明文。查，聲請人主張承審法官係為邀約相對人為其整
    修房屋，始詢問相對人手機號碼等情，並未提出得即時調查
    之證據釋明之，故聲請人此部分主張，難認可信。又，相對
    人未提出記載電話號碼等足以辨識個人特徵之書狀，而承審
    法官於111年5月5日現場勘驗時雖有詢問相對人可供聯繫之
    手機號碼，並記載於勘筆錄原本，業經本院調取系爭事件卷
    宗核閱無訛（系爭事件卷一第343頁證物袋），與上開規定
    相符，是尚難以承審法官有詢問相對人之手機號碼並請書記
    官記載筆錄之行為，認其執行職務有偏頗之虞。
㈡、聲請人主張承審法官在系爭房屋進行現場勘驗時表示「你做
    這樣的裝修才200萬元，真的很便宜，你實在賺到了」、「
    自己的房子最近也需要裝修」、「這個很簡單，你只要在浴
    室地板與浴室門框接縫處塗上矽利康就可以解決了」、「這
    樣還好啊，也沒怎樣，情況不嚴重」、「浴室防水沒做好，
    只要矽利康塗一塗就好」及「我不要聽，我不要看，你再說
    ，我要生氣了」等語，均未提出能即時調查之證據釋明之，
    難認有據。
㈢、承審法官至系爭房屋勘驗浴室現況後，指示書記官於勘驗之
    筆錄上記載及拍攝相關照片，均屬承審法官訴訟指揮之範疇
    。況，經調取系爭事件卷宗，卷內確有浴室門檻照片3紙在
    卷可參（系爭事件卷一第311、321、333頁），聲請人稱承
    審法官僅拍攝系爭房屋之浴室地磚照片而未拍攝浴室門檻照
    片乙情，實有誤會。再者，聲請人於系爭事件並未請求委請
    土木技師公會鑑定，亦經調取系爭事件卷宗確認無誤，故承
    審法官未於勘驗時通知土木技師公會派員到場，並無違誤。
㈣、聲請人主張111年4月13日言詞辯論筆錄、同年5月5日勘驗筆
    錄之記載內容有異議，或認為有錯誤或遺漏之處，聲請人應
    依民事訴訟法有關筆錄記載之相關規定辦理，尚難因據此即
    認承審法官執行職務有偏頗之虞。
㈤、從而，聲請人本件聲請系爭事件承審法官迴避所舉之原因，
    未於聲請迴避之日起3日內，提出能即時調查之證據釋明之
    ，是聲請人主張承審法官執行職務有偏頗之虞，依民事訴訟
    法第33條第1項第2款規定，聲請承審法官迴避，為無理由，
    應予駁回。
四、爰裁定如主文。
中　　華　　民　　國　　111 　年　　8 　　月　　12　　日
                  鳳山簡易庭  審判長法    官  楊儭華
　　　　　　　　　                  法    官  藍雅筠
　　　　　　　　　                  法    官  林育丞
以上正本係照原本作成。
如對本裁定抗告須於裁定送達後10日內向本院提出抗告狀，並繳
納裁判費新臺幣1000元。
中　　華　　民　　國　　111 　年　　8 　　月　　12　　日
                                    書 記 官  陳冠廷